---
title: "UNIDAD 3: Práctica 13 - Espacios muestrales"
author: "Caterine Melissa Guerrero España"
date: "2022-09-05"
output: pdf_document
---

```{r setup, include=FALSE}
knitr::opts_chunk$set(echo = TRUE)
```

**GENERACIÓN DE ESPACIOS MUESTRALES Y DE MUESTRAS ALEATORIAS.**

La función sample(): permite seleccionar una muestra aleatoria de tamaño n , especificado el vector x desde el cual tomará la muestra (normalmente es un vector de caracteres aunque no es indispensable), la selección puede ser con o sin reemplazo. La sintaxis general de esta función es:

sample(X, size, replace = FALSE, prob = NULL)

donde

-   X: es el vector del cual se seleccionan la muestra (podría decirse que representa el marco muestral).

-   size: es el tamaño de la muestra.

-   replace = FALSE indica que la muestra en sin reposición, si fuera TRUE sería con reposición.

-   prob: vector de pesos o probabilidad de obtener los elementos del vector X que está siendo muestreado (en caso de que los elementos tengan distintas probabilidades).

**1) Activa tu directorio de trabajo**

```{r}
getwd()
setwd("C:/Users/user/OneDrive/Paquete R/PRACTICAS-S5")
```

**2) Crea un nuevo Script y llámale "Script13-Probabilidades1"**

**3) Simular 10 lanzamientos de una moneda**

*vector del cual se tomará la muestra*

```{r}
moneda<-c("C", "+")
moneda
```

*tamaño de la muestra*

```{r}
n <- 10
n
```

*generando la muestra aleatoria con reemplazamiento (replace=TRUE)*
```{r}
lanzamientos<-sample(moneda, n, replace=TRUE)
lanzamientos
```

